---
title: "Praktisches"
output: html_document
---

```{r setup, include=FALSE}
knitr::opts_chunk$set(echo = TRUE)
```

# Lektionen

Die Lektionen werden hier in Kürze als PDF zum Download verfügbar stehen

<br>

# Datensätze

Alle Datensätze können hier als ZIP Datei runtergeladen werden:
<a href="data_site/bmarsys_kurs_daten.zip">Download ZIP Datei [589 KB]</a>

<br>

# R Pakete

Folgende Pakete sollten auf dem Rechner installiert sein für die Übungen und Demonstrationen in den Lektionen:

- [tidyverse](https://www.rdocumentation.org/packages/tidyverse/versions/1.2.1) (includes already: ggplot2, tibble, tidyr, readr, dplyr, stringr, forcats, purrr)
- [lubridate](https://www.rdocumentation.org/packages/lubridate/versions/1.7.0)
- [modelr](https://www.rdocumentation.org/packages/modelr/versions/0.1.1)
- [RColorBrewer](https://www.rdocumentation.org/packages/RColorBrewer/versions/1.1-2)
- [ggmap](https://www.rdocumentation.org/packages/ggmap/versions/2.6.1)
- [grid](https://www.rdocumentation.org/packages/grid/versions/3.4.3)
- [gridExtra](https://www.rdocumentation.org/packages/gridExtra/versions/2.3)

<br>
All diese Pakete sind auf der [CRAN](https://cran.r-project.org) Webseite verfügbar und können direkt aus R oder RStudio heraus mit der Funktion `install.packages()` installiert werden:
```{r, eval=FALSE}
install.packages(c("tidyverse", "lubridate", "modelr","RColorBrewer", "ggmap", "grid", "gridExtra"),
    dependencies = TRUE)
```

